臺灣桃園地方法院民事簡易判決
110年度桃簡字第1546號
原      告  陳文標  
訴訟代理人  蔡宜真律師
被      告  洪柜峰  

上列當事人間請求損害賠償事件，本院於民國111年5月24日言詞
辯論終結，判決如下：
    主      文
原告之訴駁回。
訴訟費用由原告負擔。
    事實及理由
一、原告主張：兩造之房屋緊鄰，原告之糞管管線經過被告之土
    地下方，為配合桃園市政府汙水管地化工程施工，兩造於本
    院108年桃簡字第1690號民事訴訟程序中達成和解（下稱系
    爭和解契約），詎被告委託訴外人日鼎水務企業股份有限公
    司（下稱日鼎公司）施工時（下稱系爭工程），於施工中毀
    損原告之廚房磁磚、浴室磁磚及馬桶，原告因而花費修復費
    用新臺幣（下同）75,370元。依據系爭和解契約，原告同意
    日鼎公司進入原告房屋進行糞管施工，然日鼎公司於施工時
    應注意不該破壞原告屋內設備，卻施工不慎造成原告屋內設
    備毀損，而被告對日鼎公司有事實上指揮監督關係，被告自
    應負起僱用人責任，對原告負損害賠償之責。又被告造成屋
    內磁磚毀損，原告發文催告被告修復，被告卻拒不修復，造
    成原告精神受損，顯已侵害原告之健康權，被告應賠償原告
    120,000元之精神慰撫金，為此爰依民法第184條、第188條
    、第195條之法律關係，提起本件訴訟等語，並聲明：被告
    應給付原告195,370元，及自起訴狀繕本送達之翌日起至清
    償日止，按週年利率5％計算之利息。
二、被告則以：本件原告係主張日鼎公司施工不慎造成原告屋內
    之毀損，而日鼎公司因與桃園市政府簽定「促進民間參與桃
    園縣桃園地區汙水下水道系統建設之興建、營運、移轉（BO
    T）計畫投資契約」，故承攬系爭工程，而系爭工程之實際
    施工單位為鴻祥營造工程股份有限公司，監造單位為日鼎公
    司及訴外人美商傑明工程顧問股份有限公司台灣分公司，並
    非被告，故被告對於日鼎公司並無事實上指揮監督關係，故
    被告就原告之損害並無故意或過失，原告請求自無理由等語
    ，資為抗辯，並聲明：原告之訴駁回。
三、得心證之理由：
　㈠按當事人主張有利於己之事實者，就其事實有舉證之責任，
    但法律別有規定，或依其情形顯失公平者，不在此限，民事
    訴訟法第277條定有明文。又民事訴訟如係由原告主張權利
    者，應先由原告負舉證之責，若原告先不能舉證，以證實自
    己主張之事實為真實，則被告就其抗辯事實即令不能舉證，
    或其所舉證據尚有疵累，亦應駁回原告之請求（最高法院10
    5年度台上字第2214號、第2317號號判決意旨參照）。次按
    因故意或過失，不法侵害他人之權利者，負損害賠償責任，
    民法第184條第1項前段定有明文。是以侵權行為之成立，須
    行為人因故意或過失不法侵害他人權利，亦即行為人須具備
    歸責性、違法性，並不法行為與損害間有因果關係，始能成
    立，且主張侵權行為損害賠償請求權之人，對於侵權行為之
    成立要件應負舉證責任。原告主張被告對於系爭工程施作之
    日鼎公司有事實上指揮監督權限，但為被告所否認。經查，
    原告就其屋內之損壞，固據提出照片為證（見本院卷第56至
    59頁），惟就日鼎公司於施作系爭工程時被告是否對日鼎公
    司為指揮監督，及被告與日鼎公司間具有何契約或其他法律
    關係存在而應就日鼎公司對原告造成之損害負責等節，原告
    就前開所指並未舉證證明，難以憑採。是原告縱因日鼎公司
    施作不慎而致受有損害，由於實施侵權行為者仍為日鼎公司
    而非被告，且與日鼎公司具有契約關係者亦非被告，依法原
    告並無理由要求被告須與日鼎公司之侵權行為連帶負損害賠
    償責任。
　㈡原告復主張被告造成屋內磁磚毀損，卻拒不修復，造成原告
    精神受損，侵害原告之健康權，被告應賠償精神慰撫金。經
    查，原告並未舉證被告對於原告有何不法侵害行為，業經本
    院認定如前；再者，原告就其受有健康權之損害，亦未提出
    任何舉證以實其說，是原告主張其因被告之不法行為致其健
    康權受有損害乙節，難認有據。
四、綜上所述，原告依民法第184條、第188條、第195條之法律
    關係，請求被告給付195,370元，及自起訴狀繕本送達之翌
    日起至清償日止，按週年利率5％計算之利息，為無理由，應
    予駁回。
五、本件事證已臻明確，兩造其餘攻擊防禦方法及舉證，經本院
    斟酌後，核與判決結果無影響，爰不予一一論述，併此敘明
    。
六、訴訟費用負擔之依據：民事訴訟法第78條。
中　　華　　民　　國　　111 　年　　6 　　月　　10　　日
                  桃園簡易庭  法  官  曾耀緯
以上為正本係照原本作成。
如不服本判決，應於送達後20日內，向本院提出上訴狀並表明上
訴理由，如於本判決宣示後送達前提起上訴者，應於判決送達後
20日內補提上訴理由書（須附繕本）。
如委任律師提起上訴者，應一併繳納上訴審裁判費。
中　　華　　民　　國　　111 　年　　6 　　月　　10　　日
                              書記官  吳宏明